

ALAN BARRONCAS

Front-end Developer | Fullstack

Desenvolvedor Front-End e Full Stack com 2 anos de experiência prática em desenvolvimento de software, e análise de dados. Com forte capacidade de adaptação e habilidades de comunicação, trabalho eficaz e trabalho em equipe para entregar soluções tecnológicas.

EDUCAÇÃO

Uninorte, 2022 - 2024 Tecnólogo em Análise e Desenvolvimento de Sistemas

Esc. Est. Prof. Ondina de Paula Ribeiro, 2013 Ensino Médio Completo

LÍNGUAS

Inglês Intermediário

- (92) 99384-3700 (92) 99242-0292
- alanbarroncas@gmail.com
- github.com/hunterland
- in linkedin.com/in/alan-barroncas

EXPERIÊNCIA

Técnico de Suporte - TI

Hotel Ramada by Wyndham, Dez 2023 - Mar 2024

 Suporte ao usuário, gerenciamento de e-mails corporativos, gestão de impressoras, parametrização de sistemas e cofiguração de medidores em rede.

Desenvolvedor

Evereste - Instituto de Tecnologia e Inovação, Jan 2022 - Jun 2023

- Desenvolvimento de habilidades práticas com plataformas CRM, incluindo WordPress + Elementor, Joomla e Nicepage. Envolvendo a criação e gestão de conteúdo dinâmico, otimização de SEO, e personalização de temas e plugins para atender a necessidades específicas de projetos web.
- Refatoração e correção de layouts utilizando HTML, CSS, JavaScript, Bootstrap, PostgreSQL e Docker.
- Implementação de soluções de sinalização digital e comunicação interna
- Desenvolvimento de painéis de análise de dados com <u>Power Bl</u>, envolvendo extração, construção e modelagem de dados

Estagiário em Desenvolvimento

Evereste - Instituto de Tecnologia e Inovação, Out 2021 - Jan 2022

 Contribuição no desenvolvimento de um sistema omnichannel, com foco em front-end.

PROJETOS

- Vertho Elevadores: Desenvolvimento de um site estático para apresentação de empresa e serviços.
- SkinAndBones: Sistema web para gestão de academias, incluindo registro de clientes.
- Hunterdrinks: Aplicação web para pesquisa de drinks, voltada para bartenders, com funcionalidades de busca e organização de receitas
- **RegisterMe:** CRUD básico de cadastro, permitindo a gestão de informações de usuários.

HABILIDADES

- Front-end: HTML, CSS, JavaScript, Figma, Canva, Adobe XD, Bootstrap, Angular, React.
- Back-end: Node.js, SQL, PHP, Java, Spring Boot, WildFly, JSF, MySQL Workbench, PostgreSQL.
- **Dados**: Power BI (SQL, M, DAX, Power Query).
- Gerais: Git, Sourcetree, Docker, Scrum & Kanbam